【裁判字號】    92,交上易,130
【裁判日期】    920626
【裁判案由】    過失傷害
【裁判全文】
臺灣高等法院高雄分院刑事判決          九十二年度交上易字第一三號
    上  訴  人  台灣高雄地方法院檢察署檢察官
    被      告  乙○○
    選任辯護人  張榮作  律師
右上訴人因被告過失傷害案件，不服臺灣高雄地方法院九十一年度交易字第六０七號
中華民國九十二年四月二十五日第一審判決（起訴案號：臺灣高雄地方法院檢察署九
十一年度偵字第一九四八五號），提起上訴，本院判決如左：
      主      文
原判決撤銷。
乙○○因過失傷害人，處有期徒刑伍月，如易科罰金，以佰元折算壹日。
      事      實
一、乙○○考領有自小客車駕照，於民國九十年（起訴書誤載為九十一年）十一月二
    十一日上午十時二十分許，駕駛車牌號碼ＶＣ七三五○號自用小客車，沿高雄縣
    岡山鎮○○○路由東往西方向行駛，途經該路與中山南路口時，本應注意車輛行
    駛時之車前狀況，隨時採取必要之安全措施，且行駛至交岔路口時，應遵守燈光
    號誌，而依當時情形天候晴朗、日間有自然光線，且路面乾燥無缺陷、視距良好
    無障礙物，並無不能注意之情事，竟闖越紅燈且疏未注意車前狀況，適有甲○○
    騎乘車牌號碼ＯＳＡ四一九號（起訴書誤載為ＯＳＡ九三八號）重型機車、曾瀛
    瑤騎乘車牌號碼ＸＯＬ九八六號重型機車搭載丙○○行經該處，乙○○因煞車不
    及，其駕駛上開自用小客車車頭部位撞擊甲○○及曾瀛瑤所騎乘之上開機車左側
    車體部位，造成甲○○、丙○○、曾瀛瑤人車倒地後，甲○○受有左髖挫傷併左
    髖骨（恥骨）骨折、左側脛骨骨折、頭部外傷併腦震盪等傷害；丙○○受有左側
    脛骨、腓骨骨折、臉部撕裂傷（二Ｘ一Ｘ○、五公分，九Ｘ一Ｘ一公分）、左手
    指擦傷一Ｘ一公分，右手指擦傷三處各一Ｘ一公分，共三Ｘ三公分、左小腿擦傷
    二五Ｘ六公分等傷害；（曾瀛瑤雖有受傷，但未提出告訴）。乙○○並於肇事後
    留於現場，向承辦警員謝明凱表明其駕車肇事，並接受裁判。
二、案經甲○○、丙○○訴由台灣高雄地方法院檢察署檢察官偵查起訴。
      理      由
一、訊據上訴人即被告乙○○固坦承有於右揭時地駕駛上開車輛，撞擊告訴人甲○○
    及證人曾瀛瑤所騎乘上開機車，致告訴人甲○○、丙○○人車倒地後，受有上開
    傷害之事實不諱，惟矢口否認有上開犯行，辯稱：「我不是故意的，我是從地下
    道上來，進路口時是綠燈，因為我開得慢，因為路口又很大，所以撞到時不知道
    是什麼燈，對方有兩部機車，第一部車只有看到一個黑影過去，第二部車我也沒
    有看到，只有聽到一聲碰我才知道」云云。經查告訴人甲○○於偵查中供稱：「
    我走中山南路由北往南方向，行經大德三路口時，我綠燈、被告闖紅燈過來撞上
    我機車，她車頭撞擊我機車左側車身」、於原審審理時供稱：「被告闖紅燈撞到
    我，他的速度很快，撞到我機車的左側，沒我撞到我身體，我機車整個飛出去」
    等語明確，告訴人丙○○於偵查中供稱：「我當時被曾瀛瑤載，我們走中山南路
    由北往南，且燈號為綠燈，是被告闖紅燈過來撞上曾某機車」、於原審審理時供
    稱：「當時是曾瀛瑤載我，我們行駛那幾個路口燈號同步全是綠燈，事發之路口
    也是綠燈，原本我在看右邊，忽然感覺車子有向右閃避，那我就向左看，被告的
    車已經到我腳邊不到十公分，他的速度應該很快，我左腳的小腿大小骨都斷了，
    人也飛出去了，那我的臉上是在柏油路上擦傷的，擦了十幾公尺，他的保險桿撞
    到我的左小腿，當時我看到是綠燈，應該是他闖紅燈」等語甚詳。證人曾瀛瑤於
    偵查中證稱：「我是載丙○○、我走中山南路由北往南方向，我當時燈號是綠燈
    ，是乙○○自地下道過來，車速很快，並闖紅燈，撞上我機車，撞擊點是被告之
    車頭保險桿，撞上我機車左側車身，我車速約五十公里」等語（見偵查卷第廿一
    頁）、於原審審理時證稱：「我當初在部隊服務，穿迷彩服，我騎機車載丙○○
    ，我們到路口以前都是綠燈，到也是綠燈，是被告闖紅燈來撞我們的」等語（見
    原審卷第八十頁）。又現場目擊證人黃麗珍亦於原審結證：「我有看到（車禍）
    ，我也是開小客車，被告在我前面，我在地下道上來是紅燈，被告闖紅燈過路口
    ，她的速度大概不會超過五十公里，被告路口快過完時才撞到被害人，我只目擊
    他撞到阿兵哥這部分，機車被撞到時就飛到對面的鞋店那邊，我看到阿兵哥很嚴
    重，我也下去拍他的臉，並叫他要保持清醒」等語（見原審卷第九二頁），告訴
    人二人之供述：證人曾瀛瑤於偵、審中之證述及目擊證人黃麗珍之證詞互核一致
    ，足證被告係闖紅燈肇事，至為明確。而被告於原審雖堅稱其係於綠燈時進入路
    口，然查被告於九十年十一月二十一日即案發當日警訊時卻供稱：「我沒有看到
    紅燈，我有去看紅綠燈，但沒有看到紅綠燈有亮」云云，前後供述矛盾，已難置
    信。此外，復有劉嘉修外科內科醫院驗傷診斷書、國軍岡山醫院附設民眾診療服
    務處診斷證明書各一紙（以上甲○○部分）、劉光雄醫院診斷證明書、驗傷診斷
    書各一紙（以上丙○○部分）、道路交通事故調查報告表附現場圖在卷可稽，被
    告闖紅燈肇事致被害人甲○○、丙○○受傷一節應堪認定。
二、按汽車行駛至交岔路口，其行進應遵守燈光號誌；駕駛人應注意車前狀況，並隨
    時採取必要之安全措施，道路交通安全規則第一百零二條第一項第一款、第九十
    四條第三項各定有明文。惟查，本件事故當時情形天候晴朗日間有自然光線且路
    面乾燥無缺陷、視距良好無障礙物之事實，此有上開交通事故報告表一份附卷可
    稽，證人黃麗珍亦於原審審理時證稱：「當時是大晴天，視線很清楚，紅綠燈有
    正常運作」一節（見原審卷第九三頁），是當時並無不能注意之情事，而被告駕
    車於前開有紅綠燈號誌之交岔路口時，應注意紅燈亮時禁止通行並應注意車前狀
    況，詎其竟應注意、能注意而不注意，闖紅燈肇事而致被害人甲○○、丙○○二
    人受傷，其有過失，已足認定。告訴人甲○○、丙○○二人因本件車禍受傷，與
    被告之過失行為間並有相當因果關係，被告即難辭其過失傷害之罪責。綜上所述
    ，被告所辯上情，無非卸責之詞，不足採信。本件事證明確，被告之犯行，堪以
    認定。
三、本件被告駕車肇事，致告訴人二人身體受傷，核其所為，係犯刑法第二百八十四
    條第一項前段之過失傷害罪，其一過失行為致告訴人甲○○、丙○○二人受傷，
    為想像競合犯，應依刑法第五十五條之規定從一重處斷。被告於犯罪後主動自首
    接受裁判一節，業據證人即承辦員警謝明凱於原審證述在卷，應依刑法第六十二
    條前段規定減輕其刑。
四、原審予以被告論科，固非無見，惟查被告駕車闖紅燈肇事，過失情節重大，犯後
    猶飾詞卸責，毫無悔意，迄未與告訴人等成立民事和解，態度不良，且告訴人等
    所受傷勢非輕，而原判決僅量處被告有期徒刑三月，量刑尚屬過輕，自有未合。
    被告上訴意旨，仍執前詞，否認犯罪，固無足取，公訴人上訴意旨，指摘原判決
    量刑過輕不當，為有理由，自應由本院將原判決撤銷改判。審酌被告過失情節重
    大，犯後一再否認犯行，仍未與告訴人等成立民事和解，態度不佳，及告訴人等
    所受傷勢非輕等一切情狀，量處有期徒刑五月，並諭知如易科罰金，以三百元折
    算一日。
據上論斷，應依刑事訴訟法第三百六十九條第一項前段、第三百六十四條、第二百九
十九條第一項前段、刑法第二百八十四條第一項前段、第五十五條、第六十二條前段
、第四十一條第一項，罰金罰鍰提高標準條例第一條前段、第二條，判決如主文。
本案經檢察官彭南雄到庭執行職務。
中    華    民    國     九十二     年       六       月      二十六    日
                              臺灣高等法院高雄分院刑事第三庭
                                  審判長法官  周賢銳
                                        法官  黃建榮
                                        法官  謝宏宗
右正本證明與原本無異。
不得上訴。
                                      書記官  賴梅琴
中    華    民    國     九十二     年       六       月      三十      日
附錄：本判決論罪科刑法條：
刑法第二百八十四條第一項前段：
因過失傷害人者，處六月以下有期徒刑、拘役或五百元以下罰金。致重傷者，處一年
以下有期徒刑、拘役或五百元以下罰金。
                                                                        Ｋ


司法院資訊處製作；財團法人民間司法改革基金會備份。
